【裁判字號】    90,交簡上,64
【裁判日期】    901030
【裁判案由】    公共危險
【裁判全文】
臺灣高雄地方法院刑事判決                         九十年度交簡上字第六四號
    上  訴  人
    即  被  告  乙○○
右列上訴人因公共危險案件，不服臺灣高雄地方法院鳳山簡易庭於中華民國九十年六
月二十日之九十年度鳳交簡字第六九二號第一審判決（起訴案號：臺灣高雄地方法院
檢察署九十年度偵字第四二九六號），本院判決如左：
    主  文
上訴駁回。
    事  實
一、乙○○於九十年一月二十六日上午九時許在高雄市○○區○○街七十四號服用酒
    類後，其視覺能力變差、運動反射神經遲鈍，以致判斷及注意能力均受嚴重影響
    ，已不能安全駕駛動力交通工具，竟率爾駕駛車牌號碼ＨＣ─九七三一號自用小
    客車，於同日上午十時許由上址駕車至高雄市○○區○○路八十一號「安瀾宮」
    前，因未將該車停妥，而與停車場管理人員甲○○○及陳慧明發生爭執，經獲報
    前往處理之員警在高雄市政府警察局苓雅分局成功路派出所內（下稱成功路派出
    所）對乙○○施以呼氣酒精濃度測試，測試結果，其呼氣所含酒精濃度為每公升
    零點五八毫克（○‧五八ＭＧ／Ｌ），始獲悉上情。
二、案經高雄市政府警察局苓雅分局移請臺灣高雄地方法院檢察署偵查聲請簡易判決
    處刑。
    理  由
一、訊據被告（即上訴人）乙○○固於警訊及偵查中坦承確有於上揭時地飲酒後駕車
    前往高雄市○○區○○路八十一號「安瀾宮」前之事實，惟則矢口否認有酒後駕
    車之故意，辯稱伊係因被陳慧明傷害，在緊急避難之情形下，始駕車至成功路派
    出所報案，並非被警察攔查的，而伊在成功路派出所等候時，前往附近檳榔攤買
    維士比喝完後，警方才實施酒精測試云云。惟查：
（一） 被告所述在實施酒精測試前，初則謂喝一瓶維士比（詳見其於九十年九月十
       四日所附之答辯狀），次又稱係喝一瓶啤酒（詳見本院九十年十月十六日審
       判筆錄），前後所述不一，已難認其所辯為可採。再苟有此情，遍查全卷俱
       未見其於警訊及偵查中主張此有利事實，故其辯詞是否為真，殊值懷疑。雖
       被告並非在高雄市○○區○○路八十一號前經警攔檢稽查之語，此觀諸卷附
       警訊筆錄之載述至明，其此部分辯詞固屬可採，惟此查獲情形之差異，並不
       影響其先前是否有酒後駕車歷史事實之判斷，仍應藉其他事證，方可認定其
       是否確無服用酒類後駕駛車輛之情。
（二）被告於九十年一月二十六日上午十時許，駕車至高雄市○○區○○路八十一號
      「安瀾宮」前停車與人發生糾紛之過程，業據證人即停車場管理人員甲○○○
      於警訊及本院審理中到庭結證稱：當時因被告停車方式不對，佔用到二格停車
      位，且其停車後就隨地小便，伊上前請被告將車停好，即聞到被告身上有酒味
      等語（詳見本院九十年九月十四日訊問筆錄），核與證人即在場之印尼籍女子
      ＳＯＰＩＡＨ及證人陳慧明對被告於酒後駕車至該處所述之情節相符，觀諸被
      告於警訊時亦直承確有停車場女管理員告知其把車停好之情非虛，另比對卷附
      觀察紀錄表顯示，被告亦有意識模糊及多話之徵兆，足證被告上開辯詞顯有誤
      會，且係卸責之詞，不足採信。
（三）被告於當時在成功路派出所之酒精測試值結果，其呼氣所含酒精濃度為每公升
      零點五八毫克（○‧五八ＭＧ／Ｌ），此有酒精濃度測試表一紙在卷可稽。按
      刑法第一百八十五條之三規定所謂「不能安全駕駛」，乃抽象危險犯，並不以
      發生具體危險為必要，對於呼氣酒精濃度已達每公升零點五五毫克（○‧五五
      ＭＧ／Ｌ）以上，肇事率為一般正常人之十倍，認為已達不能安全駕車之標準
      ，此業經法務部八十八年五月十八日法八八檢字第○○一六六九號函告週知，
      且按就醫學文獻所知，酒精對人體造成之影響，於呼氣時酒精濃度達每公升零
      點二五毫克（約合體內血液中酒精濃度五○ＭＧ／ＤＬ或零點零五％）即會輕
      度中毒，造成輕度協調功能降低，呼氣酒精濃度達每公升零點五五毫克時（約
      合體內血液中酒精濃度一○○ＭＧ／ＤＬ或零點零一％）屬輕到中度中毒症狀
      ，出現反應較慢、感覺減低、影響駕駛之狀況；呼氣酒精濃度達每公升零點七
      五毫克（約合體內血液中酒精濃度一五○ＭＧ／ＤＬ或零點一五％）時出現思
      考改變、個性行為改變等中毒症狀；又飲酒後一小時許，其體內血液酒精濃度
      可達最高，此分別有行政院國軍退除役官兵輔導委員會臺北榮民總醫院八十八
      年八月五日（八八）北總內字第二六八六八號函文、八十八年十月二十六日（
      八八）院賓文廉字第一三四○七號臺灣高等法院函中所附臺北醫學院附設醫院
      精神科主任蔡尚穎「酒精對人體生理與行為之影響」一文可據。而本案被告為
      警查獲時其呼氣所含酒精成份測試，其呼氣酒精濃度已達每公升零點五八毫克
      ，且有隨地小便、未依停車格停車、意識模糊及多話之現象，其顯已達不能安
      全駕駛之情狀，足堪認定，故本案事證已臻明確，被告犯行堪予認定。
二、原審認被告係駕駛車號ＨＣ─九七三一號自用小客車行經高雄市○○區○○路八
    十一號前，經警攔車稽查之事實，容有未合，惟此究與其整體載述被告於九十年
    一月二十六日十時許，確有於酒後不能安全駕駛動力交通工具之事實無違，故此
    部份則由本院逕予更正即可，併此敘明。核被告乙○○所為，係犯刑法第一百八
    十五條之三服用酒類不能安全駕駛動力交通工具罪。原審認被告所犯上開罪名，
    因依刑法第一百八十五條之三、第四十一條第一項、罰金罰鍰提高標準條例第二
    條，並審酌被告犯罪之一切情狀，量處被告拘役三十日，如易科罰金以三百元折
    算壹日，其認事用法，均無違誤之處，量刑尚屬妥適。故綜上所述，原審據上開
    事實量刑，尚稱妥適，被告乙○○上訴意旨猶執前詞，否認犯罪，指摘原判決不
    當，為無理由，應予駁回。
據上論斷，應依刑事訴訟法第四百五十五條之一第一項、第三項、第三百六十八條，
判決如主文。
中      華      民      國   九十      年     十     月     三十     日
                                臺灣高雄地方法院刑事第二庭
                                    審判長法  官  黃三友
                                          法  官  卓立婷
                                          法  官  李代昌
右正本證明與原本無異。
不得上訴。
                                          書記官  吳月華
中      華      民      國      九十      年     十     月    三十一   日


司法院資訊處製作；財團法人民間司法改革基金會備份。
